# 请教陈版，关于公允价值层次问题

提问人：ask123 时间：2018-02-24 11:31:29
请教陈版主，若公司持有以公允价值计量的可供出售金融资产系投资的合伙份额，公允价值数据以管理人定期提供的估值报告为准，此种情况应将公允价值分类为第几层次？

回答人：chenyiwei
这取决于管理人在编制估值报告时如何对其下投资分别进行估值。但一般理解，因为合伙份额本身没有活跃市场，不能直接交易，因此属于第一层次的可能性不大。

提问人：ask123 时间：2018-02-26 09:11:33
请教陈版，是否可以直接分为第二层次？还是取决于其下投资估值的分层？但是其下投资有很多，估值方法也不尽相同，如何确定合伙份额的层次？

回答人：chenyiwei
取决于其下投资估值的分层。只要其中一项投资的公允价值属于第三层次，则该合伙份额公允价值就属于第三层次。